# 请教陈版主，无形资产验资必须在办理完产权过户手续吗？

提问人：ytsmc1111 时间：2010-04-30 15:22:58
请教陈版主，无形资产-专利权出资，必须在办理完过户手续才能验资吗？由于新设立的企业尚未办理工商登记，无公章，而办理专利权过户手续，需要原公司（出资者）和新设立公司盖章（新设立公司的指定代表人签字办理过户的部门不认可，要求必须公章），是否可以由所有股东签署协议，同意投资者先进行技术档案等交接，进行验资，待验资完毕取得公章后，再办理证书过户手续？

回答人：chenyiwei
回复 楼主 ytsmc1111 的帖子不可以。验资是非常注重法律形式的业务，且重要性水平为零，基本上没有职业判断和“实质重于形式”的空间。必须确保出资过程完全符合相关法律法规的规定。因此，对于新设的企业，在首次出资时不能以依法应当办理法定过户手续的非货币财产，如不动产、股权投资、记名证券投资、机动车辆、知识产权等作为出资。遇到这种情况建议采用分次出资方式，即首先用货币资金首次出资，将公司先设立起来；第二次出资时再使用非货币财产出资，这样就可以先办理过户手续再验资了。